【裁判字號】    90,易,1729
【裁判日期】    900918
【裁判案由】    贓物
【裁判全文】
臺灣臺南地方法院刑事判決                          九十年度易字第一七二九號
    公  訴  人  臺灣台南地方法院檢察署檢察官
    被      告  丁○○
              即賴永慧
    被      告  丙○○
右列被告因贓物案件，經檢察官提起公訴（八十九年度偵字第一三八二四號），本院
判決如左：
    主  文
丁○○故買贓物，處拘役肆拾日，如易科罰金以參佰元折算壹日。
丙○○收受贓物，處拘役貳拾元，如易科罰金以參佰元折算壹日。
    事  實
一、丁○○原任職於台南市○○路一七一號「紐約通訊行」擔任店員（現己離職），
    於民國八十九年八月十四日二十一時三十分許，明知乙○○（由檢察官另移本院
    併案審理）拿至該通訊行出售之摩托羅拉Ｖ八０八八型，序號四四九一七五〡一
    八〡0000000號手機一支，係其竊得之贓物，竟以新台幣（下同）九千元
    之低價予以購買。並於八十九年九月二十七日，在該通訊行將該手機借予知情之
    丙○○使用，經警於八十九年十一月二十四日循線查獲。
二、案經台南市警察局第六分局報請台灣台南地方法院檢察署檢察官偵查起訴。
    理  由
一、訊之被告丁○○坦承向乙○○購買該手機；被告丙○○亦坦承向丁○○借該手機
    使用，惟均辯稱：不知是贓物。經查：該手機係乙○○於八十九年八月十四日二
    十時許，至台南市○○路○段一二五號「國菲實業股份有限公司台南分公司」佯
    裝購買手機而竊取，業據同案被告乙○○及證人甲○○於警訊時供述甚詳，並有
    該手機一支扣案可稽，該手機係贓物實可認定。次查，丁○○供稱該手機時價一
    萬五千元，而其竟以九千元之低價向乙○○購入，雖手機有折舊問題，惟該機當
    時尚屬新款，丁○○以此偏低價格蒐購，已有可疑。丁○○復稱該手機配備不完
    全，嗣乙○○補足其餘配件，可再酌給金額，惟依丁○○自稱「紐約通訊行」買
    中古手機須登記，而丁○○既受僱於人，且就手機有相當之知識，就該手機竟未
    予登記，事後留供己用，並進而於九月二十七日將該手機無償借與丙○○使用，
    有台灣大哥大股份有限公司出具之通聯資料在卷可參，實難認丁○○於蒐該手機
    時無贓物之認識。另查，丙○○辯稱其要買該型手機，向丁○○借該手機試性能
    。惟被告丙○○自八十九年九月二十七日即已使用該手機，直至八十九年十月二
    十三日止，有前開通聯資料附卷可稽。丙○○所辯試用性能何須如此之久？可認
    其辯稱諸語，亦無可採。綜上所述，被告二人所辯均係卸責之詞，不足採信。事
    證明確，被告二人犯行均堪認定。
二、核被告丁○○所為，係犯刑法第三百四十九條第二項之故買贓物罪；丙○○所為
    ，係犯刑法第三百四十九條第一項之收受贓物罪。爰審酌被告二人犯罪動機、目
    的，所生危害尚非重大，犯罪後態度等一切情狀，分別量處如主文所示之刑，併
    均諭知易科罰金之折算標準，以資懲儆。
據上論斷，應依刑事訴訟法第二百九十九條第一項前段，刑法第三百四十九條第一項
、第二項、第四十一條第一項前段，罰金罰鍰提高標準條例第一條前段、第二條，判
決如主文。
中      華      民      國      九十      年      九      月    十八    日
                              臺灣臺南地方法院刑事第五庭
                                      法  官  陳振謙
右正本證明與原本無異。
如不服本判決應於送達後十日內向本院提出上訴狀。
                                      書記官  何小玉
中      華      民      國      九十      年      九      月    十八    日
附錄本案論罪科刑法條全文：
刑法第三百四十九條第一項、第二項
  收受贓物者，處三年以下有期徒、拘役或五百元以下罰金。
  搬運、寄藏、故買贓物或為牙保者，處五年以下有期徒刑、拘役或科或併科一千元
  以下罰金。


司法院資訊處製作；財團法人民間司法改革基金會備份。
